臺灣花蓮地方法院刑事判決　　　　　　　　　　　　　九十年度交易字第一八號
　　公　訴　人　臺灣花蓮地方法院檢察署檢察官
　　被　　　告　乙○○
右列被告因業務過失傷害案件，經檢察官提起公訴（九十年度偵字第二二六二號），
本院判決如左︰
    主  文
乙○○從事業務之人，因業務上之過失傷害人，處拘役參拾日，如易科罰金，以參佰
元折算壹日。
    事  實
一、乙○○係嘉禾交通有限公司（下簡稱嘉禾公司）所僱用之貨運曳引車司機，為從
    事駕駛業務之人，於民國（下同）九十年一月五日凌晨二時五十分許，駕駛嘉禾
    公司所有之車牌號碼ＷＧ─六三０號營業貨運曳引車，後掛車牌號碼七Ｕ─一八
    號之板車，行駛至花蓮縣壽豐鄉○○路○段與志昌街口即台九線公路二二九點五
    （起訴書誤載為三二九點五）公里處南下車道，因車輛爆胎停放於慢車道更換輪
    胎，本應注意停放於路邊之車輛，遇雨夜或在夜間照明不清之道路，應顯示停車
    燈光或反光標識，而依當時天候飄雨，路面無缺陷，道路無障礙物，且視距良好
    ，又無不能注意之情事，竟疏未注意停放車輛在該照明不清的道路上顯示停車燈
    光或設置反光標識，適有丙○○騎乘車牌號碼ＸＬＡ─二一三號重型機車，沿上
    開路段由北往南方向行駛而抵達該處，亦疏未注意車前狀況，隨時採取必要之安
    全措施，迨其發現乙○○停放於該處之曳引車時已閃避不及，而撞上該板車之左
    後方，人車倒地，致丙○○受有頭部外傷併腦挫傷、腦內出血、臉部挫傷及撕裂
    傷併臉骨骨折之傷害，乙○○於肇事後立即請路人打電話報警，並於花蓮縣警察
    局吉安分局志學派出所警員甲○○到場處理時告以其為駕駛該曳引車者，自首而
    接受裁判。
二、案經乙○○自首及丙○○訴由花蓮縣警察局吉安分局報請花蓮地方法院檢察署檢
    察官偵查起訴。
    理  由
一、訊據被告乙○○對於右開時、地停放該曳引車，及告訴人丙○○受傷之事實固坦
    承不諱，惟矢口否認有過失犯行，並辯稱：伊當時車子剛修理好，雖將三角架收
    起來，但已發動引擎，有開小燈，且當時有路燈，還看的清楚，伊在車上打電話
    向老闆說明，後來有人告訴伊在伊的車子後方有一台機車，伊就到後面看，發現
    告訴人身上酒氣很重，不知道告訴人是自己跌倒的或是撞到伊的車才受傷的云云
    。惟查：右揭事實業據告訴人於警訊、檢察官偵查中及本院調查時指訴綦詳，並
    經證人即現場處理員警甲○○於本院調查時到庭結證屬實，復有警方製作之道路
    交通事故調查報告表乙紙及車禍現場彩色照片七幀在卷可稽。而告訴人因本件車
    禍而受有頭部外傷併腦挫傷、腦內出血、臉部挫傷及撕裂傷併臉骨骨折傷害，亦
    有財團法人佛教慈濟綜合醫院（以下簡稱慈濟醫院）及財團法人臺灣基督教門諾
    會醫院診斷證明書各乙紙在卷足證。是告訴人確因案發時被告未於其停放曳引車
    後面顯示停車燈或設置反光標識，以致撞擊該車之左後方而受傷，允無疑義。
二、按停放於路邊之車輛，遇晝晦、風沙、雨雪、霧靄時，或在夜間無燈光設備或照
    明不清之道路，均應顯示停車燈光或反光標識，道路交通安全規則第一百十二條
    第一項第十三款定有明文。次查，被告將車輛停放於上開路段南向慢車道，且案
    發時並無三角架等任何警示設備，而該路段僅於中央分隔島上設有路燈，於緊鄰
    車道旁並無路燈，業據被告自陳當時已將三角架收起，且證人甲○○亦證述當天
    有下雨，視線昏暗，路燈設置在中央分隔島且正常，路邊沒有路燈且有樹木等語
    ，而車禍現場道路為雙向二線道，雖路燈正常照明，惟被告停放車輛位置與中央
    分隔島之路燈距離為七點五公尺遠，路燈照射該車並非清楚，顯屬夜間照明不清
    之道路，此觀附於警卷第十四頁之現場照片及該現場圖自明。再者，被告雖辯稱
    伊有開小燈云云，惟被告於警訊時自陳：伊沒有擺設警告標識，也沒有開閃光黃
    燈，伊在補完胎後坐在駕駛座上休息等語，及本院於九十一年二月二十日調查時
    亦供稱：伊在車上待了約十分鐘，一上車引擎就發動，那時有跟公司通報，剛講
    完電話就有路人告訴伊車後方有一台機車等語，是縱被告有開小燈，然如上所述
    ，因該道路照明不清，而被告停放車輛於該處之時間非短，卻未顯示暫時停車閃
    光燈或設置反光標識，即不符合上開規定，足堪認定。又被告雖辯稱不知告訴人
    是自己跌倒或是撞上伊的車云云，然被告此項辯解純屬其個人推測之詞，且依警
    卷第十四頁現場照片二幀觀之，告訴人所騎乘之機車業已倒放於被告所駕駛之該
    車左後方之車底，並且該車左後方車上亦有告訴人之血跡，並依告訴人之傷勢部
    位在頭部，足徵告訴人確與位於前方之物體發生撞擊，是被告前開辯詞顯係卸責
    之詞，不足採信。復被告辯稱告訴人身上有酒味，有路人可證云云，然證人甲○○亦證稱當時並沒有聞到兩人身上有酒味等語屬實，並有告訴人於送慈濟醫院急
    診，經抽血檢驗，其血液中酒精濃度為小於十ＭＧ／ＤＬ（換算方式：十ＭＧ／
    ＤＬ÷二００＝零點零五ＭＧ／Ｌ，即小於呼氣酒精濃度零點零五ＭＧ／Ｌ），
    有該特殊檢驗報告乙紙在卷可證，是被告前開辯辭亦不採信。則被告領有職業連
    結車駕照，此有被告之汽車駕駛執照在卷可證，對於上開規定理應知之甚詳，被
    告將車停放於該路邊，本應注意遵守上開規定，又依當時天候雨，路面無缺陷，
    道路無障礙物，且視距良好，又無不能注意之情事，竟疏未依該規定，顯示停車
    燈或設置反光標識，以致發生本件車禍，自難辭過失責任。另車禍現場機車後方
    並無剎車痕跡，有該調查表及照片在卷可參，顯示告訴人騎乘機車至該處時亦疏
    未注意車前狀況，並隨時採取必要之安全措施，亦有過失，然此不能解免被告之
    刑責。告訴人既因本件車禍而受傷，告訴人受傷自係因被告之過失引起，則被告
    之過失與告訴人所受之傷害，顯然具有相當因果關係。況本件經送臺灣省花東地
    區車輛行車鑑定委員會鑑定結果，亦為同一認定，有該會九十年十月八日花鑑字
    第九００五００號鑑定意見書在卷足憑。綜上所述，本件事證明確，被告犯行洵
    堪認定，應予依法論科。
二、查被告乙○○係嘉禾公司所僱用之曳引車司機，業據被告供承在卷，並有該汽車
    駕駛執照及行照附卷可憑，而為從事駕駛業務之人，核其所為，係犯刑法第二百
    八十四條第二項前段之業務過失傷害罪。被告於肇事後即向警方報案接受偵訊，
    業據被告供認在卷，核與證人甲○○之證述相符，並有警訊筆錄可證，為對於未
    發覺之罪自首而接受裁判，應依刑法第六十二條前段規定減輕其刑。爰審酌被告
    素行尚稱良好，本件車禍被告與告訴人均有過失，被告之過失造成告訴人所受之
    傷勢，未與告訴人達成和解賠償告訴人之損害以及犯罪後猶否認犯罪等一切情狀
    ，量處如主文所示之刑，併諭知易科罰金之之折算標準，以資懲儆。
三、據上論斷，應依刑事訴訟法第二百九十九條第一項前段，刑法第二百八十四條第
    二項前段、第六十二條前段、第四十一條第一項前段，罰金罰鍰提高標準條例第
    一條前段、第二條，判決如主文。
本案經檢察官簡淑如到庭執行職務。
中      華      民      國    九十一    年      四      月    二十五    日
                臺灣花蓮地方法院刑事庭
                                  審判長法官  林秀鳳
                                        法官  湯文章
                                        法官  饒金鳳
右正本證明與原本無異。
如對本判決不服，應於送達後十日內，向本院提出上訴狀。（應抄附繕本）告訴人或
被害人如對於本判決不服者，應具備理由請求檢察官上訴，其上訴期間之計算係以檢
察官收受判決正本之日期為準。
                                  法院書記官
中      華      民      國    九十一    年      五      月      六      日
附錄論罪法律條文：
中華民國刑法第二百八十四條第二項前段 (業務過失傷害罪)
從事業務之人，因業務上之過失傷害人者，處一年以下有期徒刑、拘役或一千元以下
罰金。
